Inventaris van het archief van de Afdeling Kunsten en taakvoorgangers van het Ministerie van Onderwijs, Kunsten en Wetenschappen over de periode 1945-1965
Nationaal Archief, Den Haag
- ARCHIEF VAN DE AFDELING KUNSTEN, A.
  - Kunst, Wetenschap en Letteren, A.3
    - Kunsten, A.3.1
      - Filmkunst, A.3.1.3
        - Bevordering van de filmkunst, A.3.1.3.3
          - Steun bij studie, A.3.1.3.3.4
            - Stukken betreffende Polygoon NV te Haarlem., 1947-1964; 1273-1274; 2 pakken
              - Verlening van subsidie voor de films "Er is altijd een toekomst", "De vlag" en "Vincent van Gogh", 1954 - 1964, 1274
            - Stukken betreffende het verlenen van subsidie aan de NV Cefimafilm te Amsterdam en ondersteuning bij het verkrijgen van een aankoopvergunning voor een bestelwagen., 1948-1959; 1275; omslag
            - Stukken betreffende het behandelen van aangelegenheden met betrekking tot Forum Filmproductie te Amsterdam., 1948-1962; 1276-1279; 2 pakken en 2 omslagen
              - Statuten en bedrijfsvoering, 1951 - 1958, 1276
              - Verlenen van subsidie aan de films "Delft, zijn schilders en zijn aardewerk" en "De zeven provinciën", 1948 - 1957, 1277; pak
              - Behandeling van subsidie-aanvragen voor diverse films voor onderwijs en voorlichting en tevens de films "Maandagmorgen", "Zomermorgenstemming" en "De andere kant", 1950 - 1960, 1278; pak
              - Stukken betreffende de verlening van subsidie aan Forum Filmproductie te Amsterdam voor een film over de architect G. Rietveld sr, 1961 - 1962, 1279
            - Stukken betreffende Marten Toonder Film Coöperation Limited., 1948-1963; 1280-1281; 2 omslagen
              - Oprichting en Statuten, 1948 - 1963, 1280
              - Behandeling van subsidie-aanvragen voor de films "Metrographic", "The Wealthy Old Maid, "De verzonken klokken", "Experiment in de ruimte", "De gouden vis" en" Moonglow", 1950 - 1959, 1281
            - Stukken betreffende het toewijzen van filmbenodigdheden aan de firma Microfilm te Amsterdam., 1949-1950; 1282; omslag
            - Stukken betreffende het verlenen van medewerking aan de totstandkoming van speelfilms door Metro Goldwyn Mayer filmmaatschappij te Amsterdam in het bijzonder de film over het leven van Vincent van Gogh., 1949-1959; 1283; omslag
            - Stukken betreffende het behandelen van aangelegenheden met betrekking tot de NV Joop Geesinks Filmproductie Dollywood te Amsterdam., 1949-1961; 1284-1285; 1 pak en 1 omslag
              - Statuten en documentatie, 1949 - 1961, 1284; pak
                Met kaarten.
              - Behandeling van subsidie-aanvragen voor de poppenfilm "Luctor et Emmergo" tevens de verlening van subsidie voor de film "Het wonderlijke leven van Willem Parel", 1954 - 1957, 1285
            - Stukken betreffende het behandelen van subsidie-aanvragen van de NV Multifilm te Haarlem voor diverse films., 1951-1964; 1286; pak
            - Stukken betreffende het verlenen van subsidie en een garantie aan de NV Filmex in Amsterdam voor de vervaardiging van de Nederlandse speelfilm "Sterren stralen overal"., 1952-1954; 1287; pak
            - Stukken betreffende het behandelen van subsidie-aanvragen van Filmtrust in Amsterdam voor de film "Ciske de rat"., 1953-1956; 1288; omslag
            - Stukken betreffende het verlenen van krediet aan de Stichting Nederlandse Filmstudio Cinetone studio's te Amsterdam., 1953-1964; 1289; omslag
            - Stukken betreffende het behandelen van subsidieverzoeken voor het vervaardigen van diverse documentaires en speelfilms., 1955-1964; 1290; omslag
            - Stukken betreffende het verlenen van subsidie aan W. van der Velde en aan de Productiegroep Trosfilm in Rotterdam voor diverse films., 1956-1961; 1291; omslag
            - Stukken betreffende het verlenen van subsidie aan de Nederlandse Filmonderneming Visie Max de Haas te Amsterdam voor de films "De dagen mijner jaren" en "Droom zonder einde"., 1958-1964; 1292; omslag
            - Stukken betreffende het behandelen van subsidie-aanvragen van de NV Anglo Dutch Group, Film Productie in Amstelveen voor het maken van diverse films., 1959-1961; 1293; omslag
            - Stukken betreffende het verlenen van subsidie aan de Nederlandse Studenten Filmindustrie voor de film "Een hagedis teveel"., 1960; 1294; omslag
            - Stukken betreffende het afwijzen van subsidie-aanvragen van City-film te 's-Gravenhage voor de film "Wilhelmina, moeder des vaderlands", later 'Wederzijds" genoemd., 1962-1965; 1295; omslag
          - Auteursrechten, A.3.1.3.3.5
            - Stukken betreffende het geven van raad en advies omtrent de auteursrechten op films en filmmuziek., 1946-1962; 1296; omslag
            - Stukken betreffende het vaststellen van de auteursrechten op gesubsidieerde films., 1958-1965; 1297; omslag
          - Regelgeving, A.3.1.3.3.6.
            - Stukken betreffende de totstandkoming van een ontwerp-regeling voor de coördinatie van voorlichtingsfilms van overheidsinstanties., 1945; 1298; omslag
            - Stukken betreffende de totstandkoming van de Wet van 18 maart 1948, houdende nadere wijziging van het Besluit Zuivering Filmproductiewezen., 1945-1948; 1299; omslag
            - Stukken betreffende het opstellen van een regeling ten aanzien van de invoer van belichte films en van het beheer van en de controle op het daarvoor beschikbaar gestelde betalingscontingent., 1945-1948; 1300-1301; 2 pakken
              - 1945-1946, 1300
              - 1947-1948, 1301
            - Stukken betreffende het adviseren bij het opstellen van de ontwerp-Bioscoopwet ter herziening van de Bioscoopwet 1926., 1945-1962; 1302; omslag
            - Stukken betreffende de toepassing van het Filmdistributie-besluit 1945 in verband met de oorlog., 1946; 1303; omslag
            - Stukken betreffende de instelling, samenstelling en opheffing van een commissie inzake de herziening van de Bioscoopwet en haar uitvoeringsvoorschriften (Commissie Sassen)., 1946-1949; 1304; omslag
            - Stukken betreffende het voeren van correspondentie met het Ministerie van Financiën, met name over bezwaren inzake het heffen van belastingen in het kader van film- en bioscoop aangelegenheden., 1946-1960; 1305; omslag
            - Stukken betreffende het behandelen van aangelegenheden met betrekking tot het Nederlands Instituut voor de Wetenschappelijke Film P. Loose te 's-Gravenhage in het bijzonder de subsidieverlening., 1947-1951; 1306; pak
            - Stukken betreffende het corresponderen met het Ministerie van Financiën over de gevolgen van de verhoging van de vermakelijkheidsbelasting op filmvoorstellingen., 1947-1953; 1307; omslag
            - Stukken betreffende het opstellen van regels voor de brandveiligheid bij de vertoning van smalfilms op scholen., 1948-1950; 1308; omslag
            - Stukken betreffende het geven van advies aan de Commissie Beroepskeuze- en Instructiefilm te 's-Gravenhage., 1948-1952; 1309-1311; 3 omslagen
              - 1948-1950, 1309
              - 1950, 1310
              - 1951-1952, 1311
            - Stukken betreffende het bespreken van vragen over de rechten van uitzending van films via de televisie., 1948-1954; 1312; omslag
            - Stukken betreffende het verstrekken van inlichtingen over de wettelijke voorschriften inzake werkvergunningen aan jeugdige personen., 1959-1961; 1313; omslag
        - Verenigingen en stichtingen, A.3.1.3.4
          - Stukken betreffende de Stichting Nederlandse Onderwijs Film te 's-Gravenhage., 1940-1961; 1314-1317; 4 omslagen
            - Oprichting en reorganisatie, 1940 - 1961, 1314
            - Overzicht werkzaamheden van de districten en de jaarverslagen van 1952, 1953 en 1956, 1945 - 1957, 1315
            - Benoeming en ontslag van bestuursleden, 1948 - 1955, 1316
            - Krantenknipsels, 1949 - 1952, 1317
          - Stukken betreffende het behandelen van aangelegenheden met betrekking tot de oprichting en statuten van de NV Nationale Bioscoopondernemingen, met in het bijzonder de Asta-Theater problematiek., 1945-1952; 1318; pak
          - Stukken betreffende het behandelen van verzoeken om ondersteuning bij het herstel van de Projectie Onderwijs Centrale te Amsterdam., 1946-1948; 1319; omslag
          - Stukken betreffende het afhandelen van verzoeken om medewerking bij een deviezenaanvraag voor De Stichting Europese Kunst Unie ten behoeve van de vervaardiging van de film 'Myrthe en de Demonen' bij de Nederlandsche Bank NV te Amsterdam., 1946-1950; 1320; omslag
          - Stukken betreffende het verlenen van medewerking aan de oprichting van het Nederlands Historisch Film Archief te Amsterdam., 1946-1952; 1321; pak
          - Stukken betreffende het behandelen van aangelegenheden met betrekking tot het Nederlands Filmmuseum te Amsterdam, met in het bijzonder de problematiek van de regelingen rondom de bewaring van het filmmateriaal van de door de overheid gefinancierde films., 1946-1962; 1322; pak
          - Stukken betreffende het behandelen van de toelatingsregeling met betrekking tot de Nederlandse Bioscoopbond te Amsterdam., 1946-1962; 1323; pak
          - Stukken betreffende het conflict tussen de Nederlandse Smalfilm Unie en de Nederlandse Bioscoopbond over het onverenigbaar verklaren van het lidmaatschap van beide organen door de Nederlandse Bioscoopbond., 1947-1951; 1324; omslag
          - Stukken betreffende het verlenen van subsidie aan de Filmstichting West-Indië te 's-Gravenhage., 1947-1953; 1325; omslag
          - Stukken betreffende het verlenen van subsidie aan het Nationaal Park De Hoge Veluwe voor de film "Het bijstere land van Veluwen"., 1947-1960; 1326; omslag
          - Stukken betreffende de instelling van en het verlenen van subsidie aan het Nederlands Filminstituut te Amsterdam., 1948-1950; 1327; pak
          - Stukken betreffende het afhandelen van verzoeken om raad en bericht van het Consortium Occidental du Film D'Art in 's-Gravenhage., 1948-1950; 1328; omslag
          - Stukken betreffende het verlenen van subsidie aan het Centraal Bureau Nationale Inspanning Welzijnsverzorging Indië te 's-Gravenhage., 1948-1950; 1329; pak
          - Stukken betreffende het verlenen van subsidie aan het Centraal Projectie-Instituut Dr. Brouwers te Amsterdam., 1948-1950; 1330; omslag
          - Stukken betreffende het verlenen van subsidie aan de Dutch Interstates Filmproduction te Amsterdam voor de films "Niet tevergeefs", "The guilt miniature", "Hollands glorie" en "Transatlantic flight"., 1948-1954; 1331; pak
          - Stukken betreffende het kennisnemen van de statuten en de subsidie-aanvragen van de Christelijke Filmactie te 's-Gravenhage, met documentatie., 1948-1961; 1332; pak
          - Stukken betreffende het behandelen van aangelegenheden met betrekking tot het Instituut Film en Jeugd te 's-Gravenhage., 1948-1962; 1333-1335; 1 pak en 2 omslagen
            - 1948-1950, 1333; pak
            - 1951, 1334
            - 1952-1962, 1335
          - Stukken betreffende het behandelen van subsidie-aanvragen van de Nederlandse Federatie van Filmkringen te Amsterdam., 1949-1963; 1336; omslag
          - Stukken betreffende het behandelen van subsidie-aanvragen van het Instituut Film en Jeugd te 's-Gravenhage, met publicaties., 1950-1959; 1337; pak
          - Stukken betreffende het verlenen van medewerking aan de totstandkoming van de Stichting Technisch Filmcentrum., 1951-1962; 1338; pak
          - Stukken betreffende het verlenen van subsidie aan de Stichting Productiefonds voor Nederlandse films te Amsterdam., 1951-1964; 1339; pak
          - Stukken betreffende het verlenen van subsidie aan de Fédération Internationale du Film d'Art te Amsterdam., 1953-1956; 1340; omslag
          - Stukken betreffende de oprichting van de Stichting Jeugdfilms alsmede het behandelen van subsidie aanvragen ten behoeve van filmvorming en -voorlichting., 1953-1960; 1341; omslag
          - Stukken betreffende het bijwonen van besprekingen over coördinatie tussen de verschillende instellingen die zich bezig houden met filmvorming, alsmede het behandelen van subsidie-aanvragen van de Stichting Nederlands Filminstituut en het Nederlands Filmmuseum hiervoor., 1953-1963; 1342; pak
          - Stukken betreffende het behandelen van subsidie-aanvragen van het Beeld- en Klankarchief te Amsterdam., 1955-1957; 1343; omslag
          - Stukken betreffende het behandelen van subsidie-aanvragen van het Nederlands Filmmuseum te Amsterdam voor de aanschaf van nieuwe filmkluizen., 1956-1964; 1344; omslag
          - Stukken betreffende het verlenen van subsidie aan NV Polygoon te Hilversum voor het instandhouden van het filmjournaal., 1957-1965; 1345; pak
          - Stukken betreffende het afwijzen van de subsidie-aanvraag van de Stichting Filmcentrum in Oegstgeest voor het oprichten van een Werkgroep Filmvorming., 1961; 1346; omslag
          - Stukken betreffende het behandelen van subsidie-aanvragen van de Stichting Cinestud te Amsterdam voor de films "De Brief", "Simone" en "Versier de leegte"., 1961-1964; 1347; omslag
          - Stukken betreffende het behandelen van subsidie-aanvragen voor diverse films van de Studentenfilmwerkgroep te Amsterdam., 1962-1965; 1348; omslag
        - Adviescommissies, A.3.1.3.5
          - Stukken betreffende de instelling en samenstelling van de Centrale Commissie voor de Filmkeuring., 1940-1962; 1349; omslag
          - Stukken betreffende de Ministeriële Commissie van Advies voor de Film bij het onderwijs., 1945-1954; 1350-1354; 1 omslag en 4 pakken
            - Notulen, 1945 - 1946, 1350; omslag
            - Ingekomen en uitgaande brieven nummers 001-231. 1945-1954, 1351-1354
              - 001-039., 1351
              - 040-099., 1352
              - 101- 209., 1353
              - 210-231., 1354
            - Stukken betreffende de instelling en samenstelling van een commissie, welke beslist over de afgifte van vergunningen voor de invoer van belichte smalfilms alsmede concept-beschikking tot wijziging van de Beschikking van 26 november 1947 inzake import van belichte films. 1946-1947, 1355; omslag
          - Vergaderstukken van de Interdepartementale Commissie ter Bestudering en Stimulering van het Nederlandse Filmwezen., 1946-1950; 1356-1357; 1 pak en 1 omslag
            - 1946-1949, 1356
            - 1950, 1357; pak
          - Vergaderstukken van de Smalfilm Deviezencommissie., 1946-1954; 1358-1359; 1 pak en 1 omslag
            - 1946-1948, 1358; pak
            - 1949-1954, 1359
          - Stukken betreffende het behandelen van aangelegenheden met betrekking tot de Adviescommissie Deviezentoewijding Film., 1948-1952; 1360; omslag
          - Stukken betreffende de instelling van een Commissie van Advies inzake studie-opdrachten op het gebied van televisie., 1962-1963; 1361; omslag
      - Toonkunst, A.3.1.4
        - Algemeen, A.3.1.4.1
          - Stukken betreffende de totstandkoming van het ontwerp-Toonkunstenaarswet., 1927-1954; 1362; omslag
          - Stukken betreffende het vaststellen van de staatsexamens voor muziek., 1939-1965; 1363-1366; 4 pakken
            - Herziening van de exameneisen van de staatsexamens voor muziek, 1962 - 1964, 1363
            - Voor de jaren 1939 - 1946., 1364
              Bevat niet-jood verklaringen.
            - Voor de jaren 1947 - 1955., 1365
            - Voor de jaren 1956 - 1965., 1366
          - Stukken betreffende de totstandkoming van de begrotingen van de afdeling Muziek over de jaren 1941- 1945., 1940-1945; 1367; omslag
          - Stukken betreffende het vaststellen van aanvullingen en wijzigingen van de exameneisen van de staatsexamens voor muziek., 1940-1962; 1368; pak
          - Stukken betreffende de sanering van het Nederlandse orkestwezen., 1941; 1369; omslag
          - Stukken betreffende de organisatie van een studiedag voor dansleraren., 1941-1942; 1370; omslag
          - Stukken betreffende de werkzaamheden van het Bureau voor Dramaturgie en van de afdeling Theater en Dans., 1941-1942; 1371; omslag
          - Ter kennisgeving ontvangen arbeidsovereenkomsten, sejour-regelingen en reglementen voor personeelsleden van diverse orkesten., 1941-1942; 1372; omslag
          - Agenda van uitgaande stukken., 1941-1943; 1373; deel
          - Kranten- en tijdschriftenknipsels over toonkunstvoorstellingen., 1941-1943; 1374; pak
          - Stukken betreffende aanmeldingen voor lidmaatschap van de Kultuurkamer., 1942-1944; 1375; omslag
            Bevat een niet joodverklaring.
          - Stukken betreffende het verlenen van kredieten aan de Rijksinspectie voor Muziekonderwijs., 1945-1958; 1376; omslag
          - Stukken betreffende het behandelen van aangelegenheden met betrekking tot cultuurbelemmerende lasten in het bijzonder invoerrechten, auteursrechten, omzetbelasting en vermakelijkheidsbelasting., 1950-1955; 1377; omslag
          - Stukken betreffende de uitvoering Wet en Besluit Bescherming Leerlingen op Muziekscholen tegen Besmettingsgevaar., 1954-1965; 1378; omslag
          - Stukken betreffende het behandelen van verzoeken van de rijksinspecteur voor het muziekonderwijs voor het maken van dienstreizen., 1956-1964; 1379; omslag
          - Stukken betreffende de instelling van de Commissie Herziening Eindexameneisen en Diplomering in het kader van de reorganisatie van het muziekonderwijs., 1957-1961; 1380; omslag
          - Stukken betreffende het houden van toezicht op de invoering van bepalingen en richtlijnen voor de rijkserkenning voor muziekvakonderwijs., 1958-1964; 1381; omslag
          - Stukken betreffende de toepassing van het Bijzonder Besluit Arbeidsverhoudingen 1945 bij gesubsidieerde kunstinstellingen inzake het beëindigen van het dienstverband met kunstenaars., 1958-1965; 1382; omslag
          - Stukken betreffende het verlenen van een machtiging aan de rijksinspecteur voor het muziekonderwijs voor het verlenen van opdrachten voor het vervaardigen van de examenopgaven voor het vak solfège in 1961 - 1964., 1960-1965; 1383; omslag
          - Brief aan de rijksinspecteur voor het muziekonderwijs betreffende de opleiding voor muziekdramatische kunst., 1961; 1384; stuk
          - Stukken betreffende het aanstellen van een adjunct-inspecteur voor het muziekonderwijs., 1962; 1385; omslag
          - Stukken betreffende het behandelen van het vraagstuk omtrent de toelating van leerlingen aan instellingen voor vakonderwijs, die niet aan de eisen voldoen., 1962-1963; 1386; omslag
          - Stukken betreffende het behandelen van het artikel "Muziekgeschiedenis en de aanstaande musicus", van prof. dr. K.Ph. Bernet Kempers in het maandblad Samenklank., 1963-1964; 1387; omslag
          - Stukken betreffende het afwijzen van het verzoek van de rijksinspecteur voor het muziekonderwijs om gebruik te mogen maken van een dienstauto., 1964; 1388; omslag
          - Lijsten met namen van kleinkunstbeoefenaars., z.d.; 1389; omslag
          - Nota over muziekvorming voor arbeiders door middel van zogenaamde muziekkernen in bedrijven., z.d.; 1390; stuk
        - Rijksinstellingen, A.3.1.4.2
          - Personeelaangelegenheden., 1936-1963; 1391-1399; 1 pak en 8 omslagen
            - Bezoldiging van het personeel, 1936 - 1946, 1391; pak
            - Totstandkoming van de Wet van 18 maart 1955, houdende regeling voor het voortbestaan van het Pensioenfonds voor de Vaste Onderwijzers (Wet Pensioenfonds Koninklijk Conservatorium), 1941 - 1958, 1392
            - Benoemen van personeel in vaste of tijdelijke dienst, 1941 - 1963, 1393
            - Ontslaan van personeel na het bereiken van de 65-jarige leeftijd, 1945 - 1948, 1394
            - Behandeling van diverse aangelegenheden met betrekking tot de organisatie, personeel en leerlingen, 1946 - 1957, 1395
            - Uitbreiding van het huishoudelijk personeel, 1946 - 1963, 1396
            - Corrigeren van het Bezoldigingsbesluit Burgerlijke Rijksambtenaren 1948, 1948 - 1949, 1397
            - Wijziging van hoofdstuk IV, bijlage G van het Bezoldigingsbesluit Burgerlijke Rijksambtenaren 1948, 1953 - 1957, 1398
            - Uitbreiding van het administratief personeel, 1955 - 1958, 1399
          - Koninklijk Conservatorium voor Muziek te 's-Gravenhage. Tijdens de 'bezetting' Rijksconservatorium voor Muziek geheten, 1400-1423; 1 stuk, 4 pakken en 19 omslagen
            - Voorbereiding van de oprichting van een nieuw gebouw voor het conservatorium, 1940 - 1959, 1400; pak
            - Jaarverslagen 1939 - 1958. 1941-1960, 1401-1403
              - 1939 - 1944, 1941 - 1945, 1401
              - 1945 - 1955, 1946 - 1956, 1402; pak
              - 1956 - 1958, 1957 - 1960, 1403
            - Organisatie van het onderwijs. 1941-1962, 1404-1410
              - Instelling van een volledige opera-opleiding aan het conservatorium, 1941 - 1943, 1404
              - Behandeling van het plan tot reorganisatie van de orkestklasse aan het conservatorium, 1941 - 1944, 1405
              - Vaststelling van het Conservatoriumonderwijs-werkplan, 1942 - 1954, 1406
              - Voorbereiding van de oprichting van een balletacademie verbonden aan het conservatorium, 1954 - 1962, 1407
              - Uitbreiding van de voorbereidende klasse en behandeling van het verzoek tot oprichting van een muziekschool verbonden aan het conservatorium, 1955 - 1956, 1408
              - Reorganisatie van het conservatoriumonderwijs, 1958 - 1959, 1409
              - Verlenen van goedkeuring voor het houden van een cursus jazz-muziek, 1962, 1410
            - Samenstelling van de Commissie van Toezicht en haar werkzaamheden, 1941 - 1964, 1411
            - Aanvaarding van instrumenten, een legaat en muziekwerken en uitlening van muziekinstrumenten, 1942 - 1964, 1412
            - Totstandkoming van een nieuw reglement en een nieuw huishoudelijk reglement. 1942-1964, 1413-1414
              - 1942-1957, 1413; pak
              - 1961-1964, 1414
            - Verlenen van goedkeuring voor het uitstellen van de examens en instelling van een opleiding voor schoolmuziekonderwijs aan het conservatorium, 1943 - 1944, 1415
            - Aankoop en reparatie van het orgel voor het conservatorium, 1945 - 1955, 1416
            - Vaststelling van de schoolgeldregeling, 1946 - 1963, 1417
            - Goedkeuring van rekeningen en balansen van de diverse fondsen over de jaren 1944 - 1963, 1946 - 1964 pak, 1418
            - Toekennen van de Potgerprijs, beschikbaar gesteld door C.A. Potger voor de beste mannelijke examenkandidaat en vanaf 1960 ook voor de beste vrouwelijke examenkandidaat, 1947 - 1962, 1419
            - Totstandkoming van de regeling voor en het toekennen van de Prijs van Uitnemendheid, 1952 - 1962, 1420
            - Advisering inzake de verhouding van de Oudercommissie van de Lagere School behorende bij de opleiding voor de danskunst van het conservatorium met de Ouderraad van 's-Gravenhage, 1959, 1421
            - De bemiddeling bij gebruik van een elektronische studio door jonge componisten van het conservatorium, 1960, 1422
            - Rapport over de internationale conferentie betreffende betekenis en de plaats van de muziek in de vorming van jeugd en volwassenen georganiseerd door de International Society for Music Education (ISME) te Wenen, 1961, 1423; stuk
        - Andere dan rijksinstellingen, A.3.1.4.3
          - Stukken betreffende het behandelen van de 'algemene bepalingen omtrent conservatoria voor muziek' en voorstel inzake de regeling en bevordering van het muziekonderwijs., 1940-1952; 1424; omslag
          - Stukken betreffende het afhandelen van verzoeken van het Ward-instituut te Roermond op het gebied van muziekonderwijs., 1940-1959; 1425; omslag
          - Stukken betreffende het Amsterdams Conservatorium., 1941-1960; 1426-1430; 1 stuk en 4 omslagen
            - Afhandelen van diverse zaken aangaande het Conservatorium, 1941 - 1951, 1426